# 销售退货产生的运输费用如何处理？

提问人：jy03657116 时间：2021-01-05 15:33:04
背景：A公司向B公司销售 100 箱货物，A公司将这批货物运输至B公司，货物在运至B公司时控制权转移，产生运费 100 元，运费由A公司承担。B公司检测后发现 10 箱次品，进行了退货处理，其余 90 箱正常收货并形成A公司的销售收入。从B公司退回货物至A公司，产生运费 10 元，费用由A公司承担。
问题：
（ 1 ） 10 箱退货产品，对应的 20 元运费（运至B公司 10 元，退回运至A公司 10 元）是否属于合同履约成本？
（ 2 ）若不属于，是否应当直接计入“销售费用”？
还请陈版和各位版友赐教

回答人：chenyiwei
A公司承担运回退货的运费与履约无关，且发生在控制权转移之后，故不属于合同履约成本。
如果A公司此前就保证性质保义务确认了预计负债的，则该项运费可从该项预计负债中列支；如果未计提过与保证性质保相关的预计负债的，则计入销售费用。

提问人：jy03657116 时间：2021-01-07 15:33:04
谢谢陈版！
追问一下， 10 箱退货产品，从A公司运至B公司发生的 10 元运费，是否属于合同履约成本呢？

回答人：chenyiwei
不属于。作为销售费用处理。